最高法院刑事判決　　　　　　　　　 111年度台上字第2268號
上　訴　人　徐玉英
上列上訴人因違反毒品危害防制條例案件，不服臺灣高等法院中
華民國110年12月29日第二審判決（110年度上訴字第2609號，起
訴案號：臺灣新北地方檢察署109年度偵字第21428、21429 號）
，提起上訴，本院判決如下：
    主  文
上訴駁回。
    理  由
一、按刑事訴訟法第377 條規定：上訴於第三審法院，非以判決
    違背法令為理由，不得為之。是提起第三審上訴，應以原判
    決違背法令為理由，係屬法定要件。如果上訴理由書狀並非
    依據卷內訴訟資料，具體指摘原判決不適用何種法則或如何
    適用不當，或所指摘原判決違法情事，顯與法律規定得為第
    三審上訴理由之違法情形不相適合時，均應認其上訴為違背
    法律上之程式，予以駁回。至原判決究有無違法，與上訴是
    否以違法為理由，係屬二事。
二、本件原判決綜合全案證據資料，認定上訴人徐玉英有其事實
    欄所載同時持有第一級毒品海洛因純質淨重10公克以上，及
    第二級毒品甲基安非他命純質淨重20公克以上之犯行，因而
    維持第一審關於此部分依想像競合犯規定，從一重論處上訴
    人持有第一級毒品純質淨重10公克以上罪刑，並諭知相關沒
    收銷燬之判決，而駁回上訴人在第二審之上訴，已詳敘其認
    定犯罪事實所憑證據及認定之理由。
三、刑罰之量定為事實審法院之職權，倘其量刑合於法律所規定
    之範圍，並無顯然失當或違反公平、比例及罪刑相當原則者
    ，自不能任意指為違法而執為適法之第三審上訴理由。而刑
    法第59條之酌量減輕其刑，必其犯罪情狀確可憫恕，在客觀
    上足以引起一般人之同情，認為即予以宣告法定最低度刑，
    猶嫌過重者，始有其適用。原判決已說明上訴人所為本件犯
    行，如何在客觀上不足以引起一般人同情，並無情輕法重之
    情形，因而未適用刑法第59條規定減輕其刑等情甚詳，核其
    此部分論斷，於法並無不合。且原判決關於量刑部分，已具
    體敘明第一審判決如何以上訴人之責任為基礎，依刑法第57
    條所列各款事項（包括上訴人坦承犯行之犯後態度、生活狀
    況），而為量刑，認其量刑並無不當而予以維持，既未逾越
    法定刑範圍，亦無顯然失當或違反公平、比例及罪刑相當原
    則之情形，核屬裁量權之適法行使，自難遽指為違法。上訴
    意旨徒憑己見，謂上訴人犯後態度良好，並有兒女仰賴其扶
    養云云，任意指摘原判決未依刑法第59條規定酌量減輕其刑
    為不當，及量刑過重，自非合法之第三審上訴理由。
四、綜上，上訴意旨並非依據卷內訴訟資料，具體指摘原判決不
    適用何種法則或如何適用不當，徒就原判決已明確論斷說明
    之事項，及不影響於判決結果之枝節問題，漫事爭論，顯與
    法律規定得為第三審上訴理由之違法情形不相適合。揆之首
    揭說明，應認本件上訴為違背法律上之程式，予以駁回。
據上論結，應依刑事訴訟法第395條前段，判決如主文。
中    華    民    國   111    年    4     月    21    日
                  刑事第三庭審判長法  官  徐  昌  錦  
                                  法  官  林  恆  吉  
                                  法  官  周  政  達  
                                  法  官  侯  廷  昌  
                                  法  官  林  海  祥  
本件正本證明與原本無異
                                  書記官
中    華    民    國   111    年    4     月    26    日